Minutes et répertoires du notaire Pierre PLANCHAT, 17 septembre 1845 - 7 août 1873 (étude XXXIII)
Archives nationales
- Répertoire(s) de Pierre PLANCHAT, 20 novembre 1843 - 10 juillet 1880; MC/RE/XXXIII/20 - MC/RE/XXXIII/25
  - Répertoire. 1843, 20 novembre - 1847, 5 juin, 20 novembre 1843 - 5 juin 1847; MC/RE/XXXIII/20
    - Inventaire après décès: Beuchot, Alexandre-Léonard-Jacques., 23 septembre 1845
      Attention: la cote de répertoire (de type 'MC/RE') ne permet pas de consulter la minute de l'acte. ll convient de rechercher la cote de la minute (de type 'MC/ET') au niveau des articles (registre ou liasse) de minutes du notaire.
      L'accès aux images numérisées des pages du répertoire se fait au niveau de description supérieur (' Répertoire du notaire '), rubrique ' Consulter les archives numérisées associées'.
      inventaire après décès; Beuchot, Alexandre-Léonard-Jacques
    - Inventaire après décès: Gibour, Françoise. Noireaut, Denis (épouse). boulanger (marchand). Cerisaie (rue de la), n° 19., 24 septembre 1845
      inventaire après décès; Cerisaie (rue de la); Gibour, Françoise; Noireaut, Denis; boulanger
    - Inventaire après décès: Delahaye, Jeanne-Rose. Béguin, Pierre-Constant (épouse)., 3 octobre 1845
      inventaire après décès; Delahaye, Jeanne-Rose; Béguin, Pierre-Constant
    - Inventaire après décès: Fontaine, Jean-Baptiste. Faubourg-Saint-Martin (rue du), n° 73., 11 octobre 1845
      inventaire après décès; Faubourg-Saint-Martin (rue du); Fontaine, Jean-Baptiste
    - Inventaire après décès: Broussel, Henriette-Rose-Corinne. Bazard, Alexandre-Marie (épouse). Charonne (rue de), n° 121., 18 octobre 1845
      inventaire après décès; Charonne (rue de); Broussel, Henriette-Rose-Corinne; Bazard, Alexandre-Marie
    - Inventaire après décès: Bute, Jean-Pierre. Pantin (rue de), n° 17., 23 octobre 1845
      inventaire après décès; Pantin (rue de); Bute, Jean-Pierre
    - Inventaire après décès: Sorel, Marie-Victoire-Armandine. Huguenin, Pierre-Isidore (épouse). Faubourg-Saint-Martin (rue du), n° 50., 11 novembre 1845
      inventaire après décès; Faubourg-Saint-Martin (rue du); Sorel, Marie-Victoire-Armandine; Huguenin, Pierre-Isidore
    - Inventaire après décès: Gautier, Louis-Alexandre. propriétaire. Marché-Saint-Honoré (place du), n° 27., 12 novembre 1845
      inventaire après décès; Marché-Saint-Honoré (place du); Gautier, Louis-Alexandre
    - Inventaire après décès: Pérote, Marie. Lecoq, François-Stanislas (épouse). Vinaigriers (rue des), n° 40., 13 novembre 1845
      inventaire après décès; Vinaigriers (rue des); Pérote, Marie; Lecoq, François-Stanislas
    - Inventaire après décès: Beurdeley, Claude. rentier. Temple (rue du), n° 25., 13 novembre 1845
      inventaire après décès; Temple (rue du); Beurdeley, Claude
    - Inventaire après décès: Honnet, Jean. Buci (rue de), n° 22., 13 novembre 1845
      inventaire après décès; Buci (rue de); Honnet, Jean
    - Inventaire après décès: Labbé, Célestine-Mélanie. Maréchal, Jean-Bonnain (épouse). Faubourg-Saint-Martin (rue du), n° 141., 17 novembre 1845
      inventaire après décès; Faubourg-Saint-Martin (rue du); Labbé, Célestine-Mélanie; Maréchal, Jean-Bonnain
    - Inventaire après décès: Lapaille, Hippolyte. Faubourg-Saint-Martin (rue du), n° 119., 1er décembre 1845
      inventaire après décès; Faubourg-Saint-Martin (rue du); Lapaille, Hippolyte
    - Inventaire après décès: Bégin, Anne. Hellie, Bernard (veuve)., 8 décembre 1845
      inventaire après décès; Bégin, Anne; Hellie, Bernard
    - Inventaire après décès: Costin, Agathe-Marie. Montmartre, rue des Acacias, n° 43., 8 décembre 1845
      inventaire après décès; Montmartre (ancienne commune); Acacias (rue des); Costin, Agathe-Marie
    - Inventaire après décès: Lacoste, François. Faubourg-Saint-Martin (rue du), n° 123., 12 décembre 1845
      inventaire après décès; Faubourg-Saint-Martin (rue du); Lacoste, François
    - Inventaire après décès: Chrétien, Catherine. Agnel, Gaspard-Basile (veuve). Hauteville (rue), n° 33., 23 décembre 1845
      inventaire après décès; Hauteville (rue d'); Chrétien, Catherine; Agnel, Gaspard-Basile
    - Inventaire après décès: Mongin, Marguerite-Pierrette. Gunepin, Jean-Nicolas (veuve). fruitier. Faubourg-Saint-Denis (rue du), n° 172., 29 décembre 1845
      inventaire après décès; Faubourg-Saint-Denis (rue du); Mongin, Marguerite-Pierrette; Gunepin, Jean-Nicolas; commerçant
    - Inventaire après décès: Remicci, Angeline. Vallier, Louis-Xavier-Stanislas (épouse). Montorgueil (rue), n° 66., 2 janvier 1846
      inventaire après décès; Montorgueil (rue); Remicci, Angeline; Vallier, Louis-Xavier-Stanislas
    - Inventaire après décès: Bouvrie, Joachim. Vinaigriers (rue des), n° 21., 3 janvier 1846
      inventaire après décès; Vinaigriers (rue des); Bouvrie, Joachim
    - Inventaire après décès: Constances, Michel. Saint-Denis (rue), n° 80., 5 janvier 1846
      inventaire après décès; Saint-Denis (rue); Constances, Michel
    - Inventaire après décès: Egret, Marie-Françoise-Virginie. Brégevin, Edme-Michel (épouse). Villette (La), rue de Flandre, n° 40., 27 janvier 1846
      inventaire après décès; La Villette (ancienne commune); Flandre (rue de); Egret, Marie-Françoise-Virginie; Brégevin, Edme-Michel
    - Inventaire après décès: Henry, Madeleine., 4 février 1846
      inventaire après décès; Henry, Madeleine
    - Inventaire après décès: Julie, Elisabeth. Bellevant, Pierre-Emmanuel (épouse). Cosne-sur-Loire., 5 février 1846
      inventaire après décès; Cosne-Cours-sur-Loire (Nièvre); Julie, Elisabeth; Bellevant, Pierre-Emmanuel
    - Inventaire après décès: Cancellier, Catherine., 9 février 1846
      inventaire après décès; Cancellier, Catherine
    - Inventaire après décès: Gessler, Jean-Jacques., 11 février 1846
      inventaire après décès; Gessler, Jean-Jacques
    - Inventaire après décès: Joffroy, Louise-Elisabeth. Lemaître, Jacques (épouse). Richelieu (rue de), n° 35., 16 février 1846
      inventaire après décès; Richelieu (rue de); Joffroy, Louise-Elisabeth; Lemaître, Jacques
    - Inventaire après décès: Vlerick, Joseph., 17 février 1846
      inventaire après décès; Vlerick, Joseph
    - Inventaire après décès: Demay, Marie-Louise-Ursule., 17 février 1846
      inventaire après décès; Demay, Marie-Louise-Ursule
    - Inventaire après décès: Potin, Suzanne-Clotilde. Baron, Jean-François-Denis (épouse). Grenelle (rue de), n° 115, Saint-Germain., 21 février 1846
      inventaire après décès; Grenelle (rue de); Potin, Suzanne-Clotilde; Baron, Jean-François-Denis
    - Inventaire après décès: Girault, Jean-Louis-Marie. Neuve-Saint-Augustin (rue), n° 57., 23 février 1846
      inventaire après décès; Neuve-Saint-Augustin (rue); Girault, Jean-Louis-Marie
    - Inventaire après décès: Patrelle, Charles-Claude. Fontaines-du-Temple (rue des), n° 18., 26 février 1846
      inventaire après décès; Fontaines-du-Temple (rue des); Patrelle, Charles-Claude
    - Inventaire après décès: Guérou, Antoine-Nicolas. Faubourg-Saint-Martin (rue du), n° 117., 26 février 1846
      inventaire après décès; Faubourg-Saint-Martin (rue du); Guérou, Antoine-Nicolas
    - Inventaire après décès: Courtade, Joseph. abbé., 15 mars 1846
      inventaire après décès; Courtade, Joseph; abbé
    - Inventaire après décès: Plaideux, Adélaïde-Joséphine. rentière. Faubourg-Saint-Martin (rue du), n° 113., 21 avril 1846
      inventaire après décès; Faubourg-Saint-Martin (rue du); Plaideux, Adélaïde-Joséphine
    - Inventaire après décès: Bénazet, Louis-Dominique. au Père-Lachaise., 25 avril 1846
      inventaire après décès; Père-Lachaise (quartier); Bénazet, Louis-Dominique
    - Inventaire après décès: Gataz, Antoine. Faubourg-Saint-Martin (rue du), n° 197., 27 avril 1846
      inventaire après décès; Faubourg-Saint-Martin (rue du); Gataz, Antoine
    - Inventaire après décès: Drieux, Marie-Scholastique. Duret, Urbain-Eugène (épouse). Beaune (rue de), n° 6, Belleville., 15 mai 1846
      inventaire après décès; Belleville (ancienne commune); Beaune (rue de); Drieux, Marie-Scholastique; Duret, Urbain-Eugène
    - Inventaire après décès: Bruner, Ambroise. Frémicourt (rue), n° 36, Grenelle., 15 mai 1846
      inventaire après décès; Frémicourt (rue); Frémicourt (rue); Bruner, Ambroise
    - Inventaire après décès: Bouret, François-Roch. Magasins (rue des), n° 17., 25 mai 1846
      inventaire après décès; Magasins (rue des); Bouret, François-Roch
    - Inventaire après décès: Pruneau, François-Benjamin. Bourbon-Villeneuve (rue), n° 69., 29 mai 1846
      inventaire après décès; Bourbon-Villeneuve (rue de); Pruneau, François-Benjamin
    - Inventaire après décès: Salhorgne, Georges. Beauregard (rue), n° 52., 4 juin 1846
      inventaire après décès; Beauregard (rue); Salhorgne, Georges
    - Inventaire après décès: Anres, Antoine-Hippolyte. Rambuteau (rue), n° 12., 5 juin 1846
      inventaire après décès; Rambuteau (rue); Anres, Antoine-Hippolyte
    - Inventaire après décès: Raimondis, Jean-Baptiste. hôtelier. Vinaigriers (rue des), n° 21., 6 juin 1846
      inventaire après décès; Vinaigriers (rue des); Raimondis, Jean-Baptiste; hôtelier
    - Inventaire après décès: Berthier, Aimée-Jenny-Louise. Fines, Chalier-Joachim (épouse). serrurier. Ecuries-d'Artois (rue des), n° 29., 12 juin 1846
      inventaire après décès; Ecuries-d'Artois (rue des); Berthier, Aimée-Jenny-Louise; Fines, Chalier-Joachim; serrurier
    - Inventaire après décès: Podevin, Pierre-Mathurin. cordonnier. Verderet (rue), n° 10 bis., 18 juin 1846
      inventaire après décès; Verdelet (rue); Podevin, Pierre-Mathurin; cordonnier
    - Inventaire après décès: Poussard, Anne. Perche (rue du), n° 10., 27 juin 1846
      inventaire après décès; Perche (rue du); Poussard, Anne
    - Inventaire après décès: Ledin, Esther-Thérèse. Faubourg-Saint-Denis (rue du), n° 117., 23 juillet 1846
      inventaire après décès; Faubourg-Saint-Denis (rue du); Ledin, Esther-Thérèse
    - Inventaire après décès: Lebon, Marguerite-Rose. Dubois, Pierre (épouse). Marais (rue des), n° 13., 24 juillet 1846
      inventaire après décès; Marais (rue des); Lebon, Marguerite-Rose; Dubois, Pierre
    - Inventaire après décès: Bochin, Victor. Trois-Portes (rue des), n° 10., 4 août 1846
      inventaire après décès; Trois-Portes (rue des); Bochin, Victor
    - Inventaire après décès: Jacob, Jean-Alexandre. Deux-Portes-Saint-Sauveur (rue des), n° 30., 6 août 1846
      inventaire après décès; Deux-Portes-Saint-Sauveur (rue des); Jacob, Jean-Alexandre
    - Inventaire après décès: Desmons, Jean-Baptiste-Joseph. propriétaire. Capucines (boulevard des), n° 11., 26 août 1846
      inventaire après décès; Capucines (boulevard des); Desmons, Jean-Baptiste-Joseph
    - Inventaire après décès: Terrien, Jacques. Cléry (rue de), n° 18., 27 août 1846
      inventaire après décès; Cléry (rue de); Terrien, Jacques
    - Inventaire après décès: Demaison, Marie-Marguerite. Gravier, Jean-Louis (veuve). Orléans (Loiret), rue de la Lionne, n° 4., 28 août 1846
      inventaire après décès; Orléans (Loiret); Demaison, Marie-Marguerite; Gravier, Jean-Louis
    - Inventaire après décès: Morvenchet, Jean-Baptiste-Barthélemy. Lafayette (rue)., 1er septembre 1846
      bâtiment, grenier, fourrages.
      inventaire après décès; La-Fayette (rue); Morvenchet, Jean-Baptiste-Barthélemy
    - Inventaire après décès: Devaux, Hélène-Claire. Delton, Charles-Edouard (épouse). Serrurier. Anjou Saint Honoré (rue d'), n° 54. Massy., 2 septembre 1846
      inventaire après décès; Massy (Essonne); Anjou-Saint-Honoré (rue d'); Devaux, Hélène-Claire; Delton, Charles-Edouard; serrurier
    - Inventaire après décès: Bassac, Auguste. pâtissier. Saint-Martin (rue), n° 143., 5 septembre 1846
      inventaire après décès; Saint-Martin (rue); Bassac, Auguste; pâtissier
    - Inventaire après décès: Trognon, Rose. Mayer, Henri-Otto (épouse). Lafayette (rue), n° 55., 11 septembre 1846
      inventaire après décès; La-Fayette (rue); Trognon, Rose; Mayer, Henri-Otto
    - Inventaire après décès: Maugé, Cécile-Antoinette. Vallée, Thomas (épouse)., 11 septembre 1846
      inventaire après décès; Maugé, Cécile-Antoinette; Vallée, Thomas
    - Inventaire après décès: Schwartz, Martin. Montmartre, petite rue Saint-Denis, n° 19., 12 septembre 1846
      inventaire après décès; Montmartre (ancienne commune); Saint-Denis (petite rue); Schwartz, Martin
    - Inventaire après décès: Macé, Louis-Ernest. Lancry (rue de), n° 25., 15 septembre 1846
      inventaire après décès; Lancry (rue de); Macé, Louis-Ernest
    - Inventaire après décès: Levent, Marie Jeanne Adélaïde. Pihan, Charles (épouse). Bourbon-Villeneuve (rue), n° 44., 17 septembre 1846
      Acte passé par-devant un notaire substituant:
      Me Esnée.
      inventaire après décès; Bourbon-Villeneuve (rue de); Levent, Marie Jeanne Adélaïde; Pihan, Charles
    - Inventaire après décès: Noiriel, Marie-Falluée., 26 septembre 1846
      Me Postanque.
      inventaire après décès; Noiriel, Marie-Falluée
    - Inventaire après décès: Langlois, Elisa. Jazerand, Etienne-Auguste (épouse)., 26 septembre 1846
      inventaire après décès; Langlois, Elisa; Jazerand, Etienne-Auguste
    - Inventaire après décès: Gorce, Marie-Jeanne. Yverneau, Joseph-Christophe (veuve). Faubourg-du-Temple (rue du), n° 57., 28 septembre 1846
      inventaire après décès; Faubourg-du-Temple (rue du); Gorce, Marie-Jeanne; Yverneau, Joseph-Christophe
    - Inventaire après décès: Boulogne, Héloïse. Wattelier, Charles-Philibert (épouse). Faubourg-Saint-Denis (rue du), n° 56., 15 octobre 1846
      inventaire après décès; Faubourg-Saint-Denis (rue du); Boulogne, Héloïse; Wattelier, Charles-Philibert
    - Inventaire après décès: Bouchot, François. Faubourg-Saint-Martin (rue du), n° 174., 17 octobre 1846
      inventaire après décès; Faubourg-Saint-Martin (rue du); Bouchot, François
    - Inventaire après décès: Roche, Victorine. Montmartre, rue de l'Empereur, n° 34., 19 octobre 1846
      inventaire après décès; Montmartre (ancienne commune); Empereur (rue de l'); Roche, Victorine
    - Inventaire après décès: Daval, Charles-Georges. Jeûneurs (rue des), n° 18. et de Claudine Girod, son épouse., 23 octobre 1846
      inventaire après décès; Jeûneurs (rue des); Daval, Charles-Georges; Girod, Claudine
    - Inventaire après décès: Lebreton, Rose. Goullet, Victor (épouse). La Flèche (Sarthe)., 23 octobre 1846
      inventaire après décès; La Flèche (Sarthe); Lebreton, Rose; Goullet, Victor
    - Inventaire après décès: Virneux, Marie-Brigitte. Vernin, Louis-Marie (épouse); Marie, Jean-Gilles-François (veuve). rentier. Filles-du-Calvaire (rue des), n° 27., 31 octobre 1846
      inventaire après décès; Filles-du-Calvaire (rue des); Virneux, Marie-Brigitte; Vernin, Louis-Marie; Marie, Jean-Gilles-François
    - Inventaire après décès: Lebeau, Marie-Augustine-Michelle. Wanderstappen, François (veuve). Faubourg-Saint-Martin (rue du), n° 155., 19 novembre 1846
      inventaire après décès; Faubourg-Saint-Martin (rue du); Lebeau, Marie-Augustine-Michelle; Wanderstappen, François
    - Inventaire après décès: Joly, Marie-Angélique. Thomas, Gabriel (veuve). Trois-Bornes (rue des), n° 11., 25 novembre 1846
      inventaire après décès; Trois-Bornes (rue des); Joly, Marie-Angélique; Thomas, Gabriel
    - Inventaire après décès: Manest, Charlotte. Perrichon, Adam-Isidore (épouse). Neuve des-Petits-Champs (rue), n° 68., 3 décembre 1846
      inventaire après décès; Neuve-des-Petits-Champs (rue); Manest, Charlotte; Perrichon, Adam-Isidore
    - Inventaire après décès: Reverchon, Henriette. Dufaux, David-Henri (épouse). Poissonnière (rue), n° 21., 4 décembre 1846
      inventaire après décès; Poissonnière (rue); Reverchon, Henriette; Dufaux, David-Henri
    - Inventaire après décès: Devèze, Marie-Marguerite. Michel, François-Charles (épouse). Faubourg-Saint-Antoine (rue du), n° 280., 5 décembre 1846
      inventaire après décès; Faubourg-Saint-Antoine (rue du); Devèze, Marie-Marguerite; Michel, François-Charles
    - Inventaire après décès: Grouard, Jean-François. Copeau (rue), n° 1, hospice de la Pitié., 11 décembre 1846
      inventaire après décès; Copeau (rue); Pitié-Salpêtrière (hôpital de la); Grouard, Jean-François
    - Inventaire après décès: Berteaux, Edmée. Dumesnil, Eugène-Etienne (épouse). Béthune (quai de), n° 14., 17 décembre 1846
      inventaire après décès; Béthune (quai de); Berteaux, Edmée; Dumesnil, Eugène-Etienne
    - Inventaire après décès: Deleaux, Jean-Joseph. nouveautés (marchand de). Faubourg-Saint-Martin (rue du), n° 33., 17 décembre 1846
      inventaire après décès; Faubourg-Saint-Martin (rue du); Deleaux, Jean-Joseph; commerçant
    - Inventaire après décès: Combe, Pierre-Messidor. Faubourg-Saint-Martin (rue du), n° 193., 22 décembre 1846
      inventaire après décès; Faubourg-Saint-Martin (rue du); Combe, Pierre-Messidor
    - Inventaire après décès: Taste, Madame. Notre-Dame (parvis)., 22 décembre 1846
      inventaire après décès; Notre-Dame (parvis); Taste, Madame
    - Inventaire après décès: Godard, Françoise-Eugénie. Bernier, Michel-Stanislas (épouse). boulanger. Ours (rue aux), n° 22., 28 décembre 1846
      Me Aumont.
      inventaire après décès; Ours (rue aux); Godard, Françoise-Eugénie; Bernier, Michel-Stanislas; boulanger
    - Inventaire après décès: Ledoux, Jean-Baptiste. militaire. Vieille-du-Temple (rue), n° 147., 8 janvier 1847
      inventaire après décès; Vieille-du-Temple (rue); Ledoux, Jean-Baptiste; militaire
    - Inventaire après décès: Roussel, Catherine-Augustine. Vilain, Jacques (épouse). Sourdière (rue de la), n° 18., 11 janvier 1847
      inventaire après décès; Roussel, Catherine-Augustine; Vilain, Jacques
    - Inventaire après décès: Champeaux, Jean-Baptiste-Rémy. officier en retraite. Faubourg-Saint-Martin (rue du), n° 223., 11 janvier 1847
      inventaire après décès; Faubourg-Saint-Martin (rue du); Champeaux, Jean-Baptiste-Rémy
    - Inventaire après décès: Leblond, Robert-Pierre. menuisier. Marais (rue des), n° 53., 23 janvier 1847
      inventaire après décès; Marais (rue des); Leblond, Robert-Pierre; menuisier
    - Inventaire après décès: Demailly, Rose. Champon, Charles-Ferdinand-Julien (épouse). propriétaire. Boucherat (rue), n° 30. Lille (Nord)., 25 janvier 1847
      inventaire après décès; Lille (Nord); Boucherat (rue); Demailly, Rose; Champon, Charles-Ferdinand-Julien
    - Inventaire après décès: Clément, Louis-Marc. Vins (marchand de), traiteur. Marais (rue des), n° 58, Saint-Martin., 11 février 1847
      inventaire après décès; Marais (rue des); Clément, Louis-Marc; commerçant; restaurateur
    - Inventaire après décès: Martin, Marie-Josèphe. Hurtrelle, Alexandre-Joseph-Maximilien (épouse)., 22 février 1847
      inventaire après décès; Martin, Marie-Josèphe; Hurtrelle, Alexandre-Joseph-Maximilien
    - Inventaire après décès: Hénault, Rosalie-Claudine. Gaillar, Marcel (épouse). Sèvres (rue de), n° 39., 23 février 1847
      inventaire après décès; Sèvres (rue de); Hénault, Rosalie-Claudine; Gaillar, Marcel
    - Inventaire après décès: Canaple, Jean-Baptiste-François. rentier. Lancry (rue de), n° 6., 3 mars 1847
      inventaire après décès; Lancry (rue de); Canaple, Jean-Baptiste-François
    - Inventaire après décès: Bertet, Marie. Lebas, Vincent-Aimé (veuve). tailleur (marchand). Bourgogne (rue de), n° 28., 8 mars 1847
      inventaire après décès; Bourgogne (rue de); Bertet, Marie; Lebas, Vincent-Aimé; tailleur d'habits
    - Inventaire après décès: Badours, Cyprien. Bondy (rue de), n° 26., 23 mars 1847
      inventaire après décès; Bondy (rue de); Badours, Cyprien
    - Inventaire après décès: Pilvois, Alfred-Marie-Antoine. Jean-Jacques-Rousseau (rue), n° 5., 31 mars 1847
      inventaire après décès; Jean-Jacques-Rousseau (rue); Pilvois, Alfred-Marie-Antoine
    - Inventaire après décès: Guebert, Charles-Paul. Fossés-du-Temple (rue des), n° 4., 14 avril 1847
      inventaire après décès; Fossés-du-Temple (rue des); Guebert, Charles-Paul
    - Inventaire après décès: Delaunoy, Louis-Laurent-Amant. Faubourg-Saint-Martin (rue du), n° 44., 15 avril 1847
      inventaire après décès; Faubourg-Saint-Martin (rue du); Delaunoy, Louis-Laurent-Amant
    - Inventaire après décès: Talboutier, Mutius-Scevola. Montparnasse (boulevard), n° 23., 12 mai 1847
      inventaire après décès; Montparnasse (boulevard du); Talboutier, Mutius-Scevola
    - Inventaire après décès: Guidon, Marie-Thérèse-Anastasie. Briandet, Jean-Baptiste (épouse). Industrie (passage de l'), n° 13., 17 mai 1847
      inventaire après décès; Industrie (passage de l'); Guidon, Marie-Thérèse-Anastasie; Briandet, Jean-Baptiste
    - Inventaire après décès: Robin, Etienne-Nicolas. Invalides (hôtel des)., 22 mai 1847
      inventaire après décès; Invalides (hôtel des); Robin, Etienne-Nicolas
    - Inventaire après décès: Demay, Thérèse-Emma. Madurel, Pierre-Louis (épouse). Jouy-en-Josas., 1er juin 1847
      inventaire après décès; Jouy-en-Josas (Yvelines); Demay, Thérèse-Emma; Madurel, Pierre-Louis
    - Inventaire après décès: Bégin, Jacques. Maine (avenue du), n° 12., 5 juin 1847
      inventaire après décès; Maine (avenue du); Bégin, Jacques
  - Répertoire. 1847, 6 juin - 1850, 6 juin 1847 - 1850; MC/RE/XXXIII/21
    - Inventaire après décès: Pilvois, Marie-Henriette-Jeanne. Chartres (rue de), n° 14., 7 juin 1847
      MC/RE/XXXIII/21
      inventaire après décès; Chartres (rue de); Pilvois, Marie-Henriette-Jeanne
    - Inventaire après décès: Thiébault, Jean. commissaire des guerres (ancien). Petites-Ecuries (rue des)., 28 juin 1847
      inventaire après décès; Petites-Ecuries (rue des); Thiébault, Jean; commissaire des guerres (Ancien Régime)
    - Inventaire après décès: Masson, Louis-Joseph. propriétaire. Barbette (rue), n° 8., 3 juillet 1847
      inventaire après décès; Barbette (rue); Masson, Louis-Joseph
    - Inventaire après décès: Dupont, Louis-Désiré. Vins (marchand de). Chemin de-Pantin (rue du), n° 2., 7 juillet 1847
      inventaire après décès; Chemin-de-Pantin (rue du); Dupont, Louis-Désiré; commerçant
    - Inventaire après décès: Lemoine, Julien-Philippe. agent d'affaires. Caire (rue du), n° 21., 12 juillet 1847
      inventaire après décès; Caire (rue du); Lemoine, Julien-Philippe
    - Inventaire après décès: Legrand, Elisa. Olive, Alphonse (épouse). commissaire priseur département de la Seine. Jeûneurs (rue des), n° 18., 12 juillet 1847
      inventaire après décès; Jeûneurs (rue des); Legrand, Elisa; Olive, Alphonse; commissaire-priseur
    - Inventaire après décès: Cavaille, Jean. liqueur (marchand de). Roquette (rue de la), n° 67., 15 juillet 1847
      inventaire après décès; Roquette (rue de la); Cavaille, Jean
    - Inventaire après décès: Charier, Adélaïde-Alexandre. Bonnaire, Florestan-Charles (épouse). Notaire (ancien). Saint-Denis (boulevard), n° 8., 15 juillet 1847
      inventaire après décès; Saint-Denis (boulevard); Charier, Adélaïde-Alexandre; Bonnaire, Florestan-Charles; notaire
    - Inventaire après décès: Miet, Marie-Mélanie. Devos, Philippe-Jacques (épouse). Faubourg-Saint-Martin (rue du), n° 123., 26 juillet 1847
      inventaire après décès; Faubourg-Saint-Martin (rue du); Miet, Marie-Mélanie; Devos, Philippe-Jacques
    - Inventaire après décès: Cogniard, Jean-Baptiste-Achille. directeur du théâtre du Vaudeville Saint-Martin. Cadet (rue), n° 10., 27 juillet 1847
      inventaire après décès; Cadet (rue); Cogniard, Jean-Baptiste-Achille; chef d'entreprise
    - Inventaire après décès: Latour, Auguste-Dominique. receveur d'octroi à la barrière de Sèvres., 28 juillet 1847
      inventaire après décès; Sèvres (Hauts-de-Seine); Latour, Auguste-Dominique; percepteur
    - Inventaire après décès: Blehée, Catherine-Charlotte-Louise. Gesnel, Nicolas-Victor (épouse). Faubourg-Saint-Denis (rue du), n° 112., 6 août 1847
      inventaire après décès; Faubourg-Saint-Denis (rue du); Blehée, Catherine-Charlotte-Louise; Gesnel, Nicolas-Victor